# 请教陈版：同一控制下企业合并净资产收益率计算

提问人：727983298 时间：2020-02-19 09:31:27
请教一个问题：报告期内存在同一控制下企业合并，被合并方的子公司存在少数股东，在计算净资产收益率时，被合并方的期初期末净资产、报告期净利润是按照被合并方报表中归属于母公司净资产及归属于母公司净利润计算还是按照被合并方报表中净资产总额（包含少数股东权益）及净利润总额（包含少数股东损益）计算。

回答人：chenyiwei
计算净资产收益率时，分子、分母应分别剔除少数股东损益和少数股东权益。即在计算净资产收益率时，被合并方的期初期末净资产、报告期净利润是按照被合并方报表中归属于母公司净资产及归属于母公司净利润计算。